DAGOBERTO NICOLÁS DÍAZ PÁEZ

TECNICO EN AUTOMATIZACIÓN INDUSTRIAL

Dirección: Circunvalación 1488, Copiapó

Dagodiazp26@gmail.com, +56 9 64489740

RESUMEN LABORAL

Técnico en Automatización Industrial, con experiencia en operación y mantenimiento de planta fotovoltaica, manejo de sistema Scada, mantenimiento de inversores, mantenimiento de tracker. Marca soltec. Reparación de equipos electrónicos y uso de herramientas de medición. Multímetro, amperímetro. Destacando por el dinamismo, capacidad de adaptación a los cambios y perseverancia en labores, generando trabajo en equipo multidisciplinarios con orientación al logro.

EXPERIENCIA PROFESIONAL

TÉCNICO OPERACIÓN Y MANTENIMIENTO

octubre 2020 - A la fecha

INGETEAM S.A

Técnico O&M encargado del monitoreo, operación y mantenimiento de PMGD, así mismo de la reparación de fallas encontradas en terreno manteniendo un correcto funcionamiento de la planta.

Principales logros

-Rápida resolución de fallas, logrando mantener un óptimo funcionamiento de la planta minimizando las pérdidas de generación.

ELECTRICISTA MAESTRO SEGUNDA

Enero 2018 - Octubre 2020

TECNET S.A

Electricista maestro segunda a cargo de realizar inspecciones, reparaciones y cambios de medidores monofásicos. Encargado de localizar hurtos de energía en sistema eléctrico de distribución, normalizando anomalías en terreno.

Principales logros

- Aumento de producción e inspecciones debido a óptima operación.
- Cumplimiento de metas mensuales en inspecciones

TÉCNICO ELECTRÓNICO

septiembre 2015 - diciembre 2017

DYM ELECTRONICA

Técnico electrónico encargado de reparación y mantención de equipos electrónicos en servicio técnico independiente, manejo de herramientas de soldadura con estaño, cambio de componentes electrónicos, reparaciones en software y hardware de computadores.

Principales logros

- Apertura de local comercial independiente.
- Dinamismo en atención al cliente, desarrollando calidad y confianza.
- Eficacia y eficiencia en los trabajos realizados, logrando recomendación de clientes.

EDUCACIÓN

Técnico en Automatización industrial

Titulado de la Universidad de Atacama (2014 – 2015)

OTROS

- Manejo de instrumento de medición monofásica PTS 2.1
- Manejo de instrumento de medición trifásica ECA 300
- Idioma Ingles básico.
- Manejo de Software, Medio Avanzado
- MS Office Nivel Intermedio
- Manejo de herramientas para micro soldadura con estaño en hardware
- Capacitación de liniero en baja tensión y trabajo en altura TECNET
- Manejo de AutoCAD Intermedio
- Manejo de sistema SCADA



Certifico que, con fecha 20 de Diciembre de 2016, se confirió a don DAGOBERTO NICOLÁS DÍAZ PÁEZ, N°18.218.554-K, el Título de TÉCNICO UNIVERSITARIO EN AUTOMATIZACIÓN INDUSTRIAL, según consta del N°016098, en el Rol de Títulos y Grados de esta Corporación.

Extendido para acreditar la posesión del Título respectivo.



COPIAPO, 21 de Diciembre de/28

TOE JA VORO SALINAS OPAZO